【裁判字號】    95,交抗,697
【裁判日期】    950920
【裁判案由】    違反道路交通管理處罰條例
【裁判全文】
臺灣高等法院交通事件裁定             95年度交抗字第697號
抗  告  人
即受處分人  甲○○
上列抗告人因違反道路交通管理處罰條例案件，不服臺灣士林地
方法院，中華民國95年8月4日所為裁定（95年度交聲字第516號
），提起抗告，本院裁定如下：
    主  文
抗告駁回。
    理  由
一、按「汽車駕駛人，駕駛汽車，有左列情形之一者，處新台幣
    六百元以上一千八百元以下罰鍰：一、．．．。二、行近行
    人穿越道，不減速慢行或行人穿越道有行人穿越時，不暫停
    讓行人先行通過者。．．．。」，94年12月28日修正前（以
    下簡稱修正前）道路交通管理處罰條例第44條第2款定有明
    文。又道路交通管理處罰條例業於94年12月28日經修正公布
    部分條文，同條例第93條規定施行日期由行政院以命令定之
    ，其中第44條第2款修正後改列為第44條第2項，並修正為「
    汽車駕駛人，駕駛汽車行經行人穿越道有行人穿越時，不暫
    停讓行人先行通過者，處新臺幣一千二百元以上三千六百元
    以下罰鍰。」，比較新、舊法，以舊法較有利於受處分人，
    自應依行政罰法（95年2月5日施行）第5條之規定適用修正
    前道路交通管理處罰條例第44條第2款之規定。
二、本件抗告人甲○○於95年5月3日下午2時43分許，駕駛車牌
    180-CB號營業小客車，行經台北市○○路○段附近行人穿越
    道等待紅燈時，適有3名行人經由行人穿越道穿越路口，在
    穿越人行道途中，行人號誌轉換為紅燈，受處分人駕駛營業
    小客車之行車號誌則轉換為綠燈，受處分卻未暫停讓上開行
    人先行，經警以受處分人有違反修正前之道路交通管理處罰
    條例第44條第2款之違規事實，當場掣單舉發，有台北市政
    府警察局北市警交字第AEU453804號舉發完反道路交通管理
    事件通知單一紙在卷可稽，嗣抗告人於舉發通知單上所載之
    應到案日期前向臺北市交通裁決所提出申訴，經臺北市交通
    裁決所請舉發單位調查結果，仍認受處分人有上開違規行為
    ，乃依修正前道路交通管理處罰條例第44條第2款項規定（
    贅引第1項），於95年6月29日裁處受處分人罰鍰1,200元之
    事實，亦有台北市政府警察局內湖分局95年5月30日北市警
    內分交字第09530969400號函、裁決書、原處分機關之移送
    書各1份在卷為憑，足認抗告人於上揭時、地確有駕駛車牌
    180-CB號營業小客車，行經有行人穿越之行人穿越到時，不
    暫停讓行人先行通過之違規事實甚明，雖抗告人辯稱：伊係
    依號誌行駛，係行人未依行人號誌行走云云，惟與上開事實
    不符，顯係飾卸之詞，不足採信。是以原處分機關依修正前
    道路交通管理處罰條例第44條第2款之規定，裁處抗告人罰
    鍰1,200元之處罰，即非無據，原審因依道路交通案件處裡
    辦法第19條之規定，駁回抗告人之異議，並無違誤。抗告人
    抗告意旨，仍執陳詞，指摘原裁定不當，為無理由，應予駁
    回。
據上論斷，應依道路交通案件處理辦法第26條，刑事訴訟法第41
2條，裁定如主文。
中    華    民    國    95    年    9     月    20    日
                    交通法庭審判長法  官  蔡秀雄
                                  法  官  沈宜生
                                  法  官  黃金富
以上正本證明與原本無異。
不得再抗告。
                                  書記官  林淑玉
中    華    民    國    95    年    9     月    21    日


司法院資訊處製作；財團法人民間司法改革基金會備份。
